最高法院刑事裁定　　　　　　　　　　 111年度台抗字第578號
抗　告　人　許文傅



上列抗告人因違反毒品危害防制條例案件，不服臺灣高等法院高
雄分院中華民國111年3月17日駁回聲請再審之裁定（111 年度聲
再字第22號），提起抗告，本院裁定如下：
    主  文
抗告駁回。
    理  由
一、按有罪之判決確定後，因發現新事實或新證據，單獨或與先
    前之證據綜合判斷，足認受有罪判決之人應受無罪、免訴、
    免刑或輕於原判決所認罪名之判決者，為受判決人之利益，
    得聲請再審，刑事訴訟法第420 條第1 項第6 款定有明文。
    此新事實及新證據之定義，其中新規性之要件，採取以該證
    據是否具有「未判斷資料性」而定，與證據之確實性（或稱
    顯著性），重在證據之證明力，應分別以觀。而再審聲請人
    所主張之新事實或新證據，單獨或與先前之證據綜合判斷，
    倘無法產生合理懷疑，不足以動搖原確定判決所認定之事實
    者，自未具備上開要件，即無准予再審之餘地。又法院認為
    無再審理由而以裁定予以駁回者，不得更以同一原因聲請再
    審；法院認為聲請再審之程序違背規定，且無可補正者，應
    以裁定駁回之，同法第434條第3項、第1項、第433條亦定有
    明文。
二、本件原裁定略以：本件抗告人許文傅因違反毒品危害防制條
    例案件，對於原審法院104年度上訴字第196號刑事確定判決
    （下稱原判決），依刑事訴訟法第420條第1項第6 款規定聲
    請再審，其聲請意旨如原裁定理由一所載，且以所稱之證據
    ，欲證明凡此單獨評價或與卷存先前之證據綜合判斷，足以
    動搖原判決論罪之結果，據為新證據等語。經查：原判決勾
    稽案內證據資料，認定抗告人確有本案共同販賣第一級毒品
    犯行明確，論以所載18罪刑，已詳敘其調查證據之結果及憑
    以認定各該犯罪事實之心證理由。就抗告人所陳再審意旨，
    逐一載明：㈠、抗告人主張警詢、偵查時即自白犯罪，並提
    供藥頭或毒品來源，另涉案情節非重，應依毒品危害防制條
    例第17條第1、2項及刑法第59條規定減輕其刑部分，抗告人
    前以同一事由事證，依前揭條款聲請再審，經原審法院認其
    聲請無理由，以109年度聲再字第20 號刑事裁定駁回其聲請
    ，復經本院以109年度台抗字第914號裁定駁回其抗告確定，
    抗告人再次以上揭同一原因及事證聲請本次再審，因認此部
    分聲請再審之程序顯然違背規定，且無可補正，予以駁回，
    原裁定誤認聲請為無理由而予以駁回，其理由雖有不當，然
    駁回之結論並無二致，尚無撤銷之必要。㈡、刑事訴訟法第
    420條第1項第6 款既曰輕於原判決所認「罪名」，自與輕於
    原判決所宣告之「罪刑」有別。至於宣告刑之輕重，乃量刑
    問題，不在本款所謂罪名之內。所稱查獲後確有供出毒品來
    源林金茂，應有毒品危害防制條例第17 條第1項減刑規定適
    用，另有老母需扶養照料，求予自新機會等情詞，係就量刑
    為主張，據以聲請再審，亦與上開規定未符。乃以抗告人上
    揭聲請之事由，不符再審聲請法定要件，駁回其再審之聲請
    。經核並無違誤。
三、抗告意旨並未具體指摘原裁定究竟有如何違法或不當之情形
    ，所載各節無非係舉前經以無理由駁回其再審確定之同一原
    因及事證，以其主觀上自認符合再審要件之說詞，就原裁定
    已論駁之事項，再事爭辯，任意指摘違法，或徒執己見，漫
    事指摘原判決量刑過重，據以請求撤銷原裁定而准其聲請再
    審，揆諸首揭說明，應認其抗告為無理由，予以駁回。
據上論結，應依刑事訴訟法第412條，裁定如主文。
中    華    民    國   111    年    5     月    4     日
                  刑事第七庭審判長法  官  段  景  榕  
                                  法  官  沈  揚  仁  
                                  法  官  楊  力  進  
                                  法  官  宋  松  璟  
                                  法  官  汪  梅  芬  
本件正本證明與原本無異
                                  書記官
中    華    民    國   111    年    5     月    5     日